【裁判字號】    92,易,82
【裁判日期】    920522
【裁判案由】    違反毒品危害防制條例
【裁判全文】
臺灣雲林地方法院刑事判決                            九十二年度易字第八二號
    公  訴  人  臺灣雲林地方法院檢察署檢察官
    被      告  甲○○
右列被告因違反毒品危害防制條例案件，經檢察官提起公訴（九十一年度偵字第七八
九號），本院判決如左：
    主  文
甲○○施用第貳級毒品，處有期徒刑玖月。
    事  實
一、甲○○曾於民國（下同）八十三年、八十四年間因違反麻醉藥品管理條例案件，
    經本院分別判處有期徒刑六月及四月確定，並分別於八十四年十一月三日、八十
    五年三月三日執行完畢（均不構成累犯）。又前於八十八年間因施用毒品案件，
    經觀察、勒戒後，認有繼續施用毒品之傾向，由法院裁定令入戒治處所施以強制
    戒治，復經法院裁定停止戒治後，於交付保護管束期滿後由台灣彰化地方法院檢
    察署檢察官，於九十年二月二十二日，以九十年度戒毒偵字第二二九號為不起訴
    處分確定。甲○○猶不知悔改，復基於施用第二級毒品之犯意，於九十一年五月
    六日下午三時十五分許回溯前九十六小時內之某時，在不詳地點，以不詳方法，
    施用第二級毒品安非他命一次。嗣於九十一年五月六日下午三時十五分許，在雲
    林縣警察局台西分局，採其尿液送驗結果呈甲基安非他命陽性反應。
二、案經雲林縣警察局台西分局報請臺灣雲林地方法院檢察署檢察官偵查起訴。
    理  由
一、訊據被告甲○○矢口否認右揭犯行，辯稱自八十五年之後就沒有再碰過安非他命
    了，不知為何檢驗結果會有陽性反應云云。經查，被告於右揭時地為警所採尿液
    ，經送驗結果呈甲基安非他命陽性反應，此有詮昕科技股份有限公司出具之「濫
    用藥物尿液檢驗報告」一紙在卷可稽，因被告尿液檢驗方法為酵素免疫分析法（
    ＥＩＡ）、氣相層析質譜儀分析法（ＧＣ／ＭＳ），二者均認有甲基安非他命陽
    性反應，是該受檢尿液之毒品反應應無假陽性之虞。按安非他命經投與後，約百
    分之七十於二十四小時內自尿液中排出，約百分之九十於九十六小時內自尿液中
    排出，而其成分檢出，與其投與方法、投與量、個人體質、採尿時間與檢測儀器
    之精密度等諸多因素有關，故僅憑尿液中呈現甲基安非他命陽性反應，推算施用
    時間距採集時間之長短，最長可能不會超過四日，此經行政院衛生署藥物食品檢
    驗局八十一年二月八日（八一）藥檢壹字第００一一五六號函釋在卷。本件被告
    於九十一年五月六日下午三時十五分許，為警採集尿液，送驗結果呈現甲基安非
    他命陽性反應，業如前述，揆之上揭函釋，顯見被告於右開採尿之時前溯九十六
    小時內之某時，曾有施用第二級毒品安非他命一次之犯行。雖然被告另辯稱，採
    尿當時他曾因開刀有住院一星期云云，惟於偵查中經檢察官向其就診之北港諸元
    內科醫院函查結果：丁君（即被告）於九十年二月十七日因Ｃ型肝炎就診，本院
    所開立之治療處方為一般肝庇護劑，沒有（甲基）安非他命成分等語，有該醫院
    九十一年十一月二十九日９１榮字第一一二九號文一紙在卷可憑，被告就醫時所
    施用之藥劑既無安非他命成分，其空口否認並以前詞置辯，委不足採。又被告前
    於八十八年間因施用毒品案件，經觀察、勒戒後，認有繼續施用毒品之傾向，由
    法院裁定令入戒治處所施以強制戒治，復經法院裁定停止戒治後，於交付保護管
    束期滿後由台灣彰化地方法院檢察署檢察官，於九十年二月二十二日，以九十年
    度戒毒偵字第二二九號為不起訴處分確定等情，復有該不起訴處分書、台灣雲林
    地方法院檢察署刑案資料查註紀錄表、台灣高等法院被告全國前案紀錄表等附卷
    可按。本件事證明確，被告犯行堪以認定，應依法論罪科刑。
二、核被告所為，係犯毒品危害防制條例第十條第二項之施用第二級毒品罪。其非法
    持有安非他命之低度行為，為施用安非他命之高度行為所吸收，不另論罪。爰審
    酌被告前有二次違反麻醉藥品管理條例案件，而被判刑之紀錄，其經一次不起訴
    處分後，竟再犯本件之罪，一再沈溺於毒品，不能自拔，足認其無悔改之意，又
    否認犯罪，犯後態度不佳等一切情狀，量處如主文所示之刑。
據上論斷，應依刑事訴訟法第二百九十九條第一項前段，毒品危害防制條例第十條第
二項，判決如主文。
本案經檢察官乙○○到庭執行職務
中      華      民      國      九十二      年      五    月    二十二  日
                                        臺灣雲林地方法院刑事第二庭
                                            法  官  劉為丕
右正本證明與原本無異。
如不服本判決，應於判決送達後十日內向本院提出上訴狀( 應附繕本 )。
                                            書記官  王淑美
中      華      民      國      九十二      年      五    月    二十二  日
毒品危害防制條例第十條
施用第一級毒品者，處六月以上五年以下有期徒刑。
施用第二級毒品者，處三年以下有期徒刑。


司法院資訊處製作；財團法人民間司法改革基金會備份。
